【裁判字號】    95,上更(二),33
【裁判日期】    950530
【裁判案由】    偽造有價證券等
【裁判全文】
臺灣高等法院刑事判決              95年度上更(二)字第33號
上  訴  人
即  被  告  丙○○
選任辯護人  羅子武律師
上列上訴人因偽造有價證券等案件，不服臺灣臺北地方法院88年
度訴緝字第213號，中華民國89年1月11日第一審判決（起訴案號
：臺灣臺北地方法院檢察署87年度偵字第20191號），提起上訴
，判決後，經最高法院第2次發回更審，本院判決如下：
    主  文
原判決撤銷。
丙○○共同連續意圖供行使之用，而偽造有價證券，累犯，處有
期徒刑參年貳月。
如附表所示偽造之支票伍紙均沒收。
    事  實
一、丙○○於民國84年間因違反麻醉藥品管理條例案件，經臺灣
    臺北地方法院判處有期徒刑6月，緩刑3年，緩刑期中又因違
    反同條例案件，經同法院判處有期徒刑8月確定，前開緩刑
    之宣告亦經法院裁定撤銷，兩案經同法院裁定應執行有期徒
    刑1年2月，於85年12月31日假釋出監，再86年3月1日縮短刑
    期執行完畢（此部分構成累犯），復犯同條例之罪，再經本
    院判處有期徒刑6月，於後開行為後之89年3月30日執行完畢
   （此部分不構成累犯）。丙○○夥同年籍及真正姓名均不詳
    自稱為「丁○○」之成年女子（下簡稱不詳女子），明知自
    己並無開立丁○○（58年4月3日生，統一編號：Ｚ00000000
    0號，業經檢察官以87年度偵字第20191號、24140 號為不起
    訴處分），向臺灣中小企業銀行臺南分行所申領之第3378帳
    號如附表所示之支票之權限，竟共同基於意圖供行使之用之
    概括犯意聯絡，先由該不詳女子將已蓋妥丁○○印章之支票
    交付丙○○，再由丙○○持附表編號一至三之支票於附表所
    示之時間、地點，偽填金額及發票日以詐購服飾，使附表所
    示之曾淑惠等人陷於錯誤，而交付服飾予丙○○。87年9月
    26日下午4時許，丙○○再簽發附表編號四之支票2紙持向臺
    北市○○路443巷13弄24號李揚服飾行負責人甲○○詐購服
    飾時，為甲○○所識破而未能得逞，經報警查獲而得悉上情
    。
二、案經臺北市政府警察局信義分局報告臺灣臺北地方法院檢察
    署檢察官偵查起訴。
    理  由
一、訊據上訴人即被告丙○○矢口否認偽造有價證券、詐欺取財
    等犯行，辯稱：與一位自稱「丁○○」之人合夥做服飾生意
    ，同往購買服飾，伊開立丁○○之支票購物，均為商家收取
    ，以為支票沒有問題，翌（26）日，「丁○○」說其子受傷
    無法補貨，拿2張支票叫伊自己去買貨，不知係拒絕往來之
    支票，伊未以丁○○之名義開具支票，丁○○任令自己名義
    之支票在外流通，應有概括授權，支票確實是丁○○拿給伊
    的，上面的印章交給伊時也蓋好了，伊未偽造，且貨伊也沒
    有拿走，丁○○說貨他會請人拿走，後來是丁○○叫人家去
    拿走的，伊之前有投資她，她後來找伊投資，伊說沒有錢，
    她說她有支票，要伊拿支票去買。到庭作證的丁○○，不是
    跟伊合夥的「丁○○」，伊已經搞不清楚誰真誰假云云。惟
    查：
（一）、被告丙○○對其於附表編號一至三、四所示之時間、地
        點，持丁○○為付款人之支票，填載發票日及金額向各
        該商家購買服飾等情供承不諱，核與如附表所示之被害
        人陳秋妙等人證述情節相符，並有如附表所示之支票影
        本5紙附卷可證（第20191號偵查卷第26、30、33、18
        、17頁）。
（二）、又如附表所示支票已蓋妥丁○○印文，與支票留存之印
        鑑章同一等情，經證人丁○○證述屬實（第20191號偵
        查卷第54頁、原審訴緝字卷第68頁），另證人丁○○於
        本院前審調查時證稱：「（對於退票的支票是否你簽發
        的？提示並告以要旨）不是」、「（是何人簽發的？）
        我不知道」、「（是否用你的名字去領支票供別人使用
        ？）不是，我當時是賣燈飾的，我需要支票，所以我有
        申請公司名義、個人名義的支票，我同時有幾家銀行的
        支票」、「（本件丙○○部分的支票，你是否授權給他
        簽發？提示並告以要旨）沒有，我不認識他，也沒有見
        過他，支票上的字跡不是我的，但是支票上的印章是我
        的印鑑章」、「（是否認識乙○○？）我認識，他是我
        的員工，他的女朋友是會計」、「（支票遺失是否發現
        是何人拿走？）我不曉得，當時公司已經不好，我也沒
        有辦法整合，經濟來源也不足，所以我當時放在抽屜，
        沒有帶走，後來我在與人談美術社的事情，我是把支票
        、印鑑等東西，交給乙○○保管」、「（是否知道他們
        如何保管？有無向他們拿回來？）我每天都有去公司看
        ，如果沒有問題，我也不會去發現有什麼問題。直到87
        年2月的時候，我已經察覺銀行向我詢問，為什麼我的
        支票都沒有軋進去，打大哥大給我，我回去公司，才發
        現公司的東西都不見了，乙○○是插暗股的」、「（87
        年2月發現時，你有何措施？）我都不知道，直到法庭
        傳我，我才知道事情大了，我真的不知道事情這麼嚴重
        」、「（是否知道何人拿去你的支票？）乙○○，因為
        只有他才能拿這些東西」等語（本院卷2第127頁以下）
        。
（三）、另丁○○前於87年5月1日經列為拒絕往來戶，嗣於90年
        6月30日依票信管理新制規定解除拒絕往來，有臺北市
        票據交換所91年8月16日（91）北票字第4357號函附退
        票明細表在卷可查（本院前審卷1第58頁以下），足見
        附表所示丁○○向臺灣中小企業銀行臺南分行申領之第
        3378帳號帳戶支票，係由由丁○○將由所屬員工「乙○○」（前於偵查中陳稱「乙○○」當時自稱叫「黃崑琳
        」）保管，俟銀行通知退票後，才發現上開支票遭「乙○○」拿走，是以丁○○並未概括授權「乙○○」得使
        用上開支票；就令丁○○將支票、印鑑交付「乙○○」
        可視為概括授權，其授權對象亦僅「乙○○」該人，被
        告未經同意擅自填寫支票金額發票日，仍屬偽造行為甚
        明。
（四）、又卷查丁○○於偵查中供稱：「（是否有申請支票帳戶
        使用？）有，台灣中小企業銀行台南分行。」「（這些
        支票是否還在使用中？）已7、8個月沒使用了。」「（
        有無剩餘之支票？）沒有用完的，因拒絕往來，所以都
        剪掉了。」「（提示支票4張，是否為你所簽發？）支
        票不是我簽發出去的。」「（此支票交予何人？）我曾
        將空白支票50張交予朋友黃崑琳使用。」（偵查卷第53
        頁反面、54頁正面）；於第一審證稱：「彰銀支票及台
        灣中小企銀支票大約在87年4月間被拒（絕）往來，拒
        往後支票可能被人偷走，…檢方查到最後，發現是股東
        乙○○拿走，翁以前騙我叫黃崑琳。」（第一審法院訴
        緝卷第68頁正面）；於原審供稱：「（是否有於銀行開
        戶、領支票簿？）有去銀行開戶，支票簿不見了。」「
        （你的支票都遺失了？）是的，我所有的支票、印鑑都
        遺失了。」「（你當時有沒有報案？）沒有，當時公司
        沒有了，沒有報案。」「（支票遺失是否發現是何人拿
        走？）我不曉得，…我是把支票、印鑑等東西，交給乙○○保管。」、「直到87年2月的時候，我已經查覺銀
        行向我詢問，為什麼我的支票都沒有軋進去，打大哥大
        給我，我回去公司，才發覺公司的東西都不見了。」、
        「（是否知道何人拿去你的支票？）乙○○，因為只有
        他才能拿這些東西。」（本院上更(一)卷第129至131頁）
        等語。衡證人丁○○之意，其於支票開戶後，曾交予「
        乙○○」50張使用，嗣大部分支票及印鑑都遺失，而經
        營之公司亦已無法生存，支票於87年5月1日經列為拒絕
        往來戶，遂將其餘台灣中小企業銀行台南分行未用完之
        支票剪掉，又依卷附台灣企銀台南分行89年4月6日（89
        ）台南字第00970號函及台北市票據交換所91年8月16
        日（91）北票字第4357號函所載，被告在上開銀行支
        票帳號領用支票，有6次，共325張（於領用原判決附表
        所示之5張支票後，又分2次各領用50張），並無申報支
        票遺失之紀錄，而其所簽發之各行庫支票，於87年2月
        20日起即陸續退票，同年5月1日經列為拒絕往來戶，至
        88年9月2日止，共退票1,046張，金額達000000000元（
        本院訴卷第33之1頁、上更(一)卷(一)第58至83頁）。顯其
        領票均在87年2月20日以前，至其是否掛失止付或報警
        處理，而任由支票在外流通使用，是否有無概括授權他
        人簽發，並無相當之徒徑足資調查證明，並判別其有無
        概括授權他人簽發，而被告所使用之支票，是否為丁○○交予「乙○○」使用50張支票之部分，亦已難供查考
        ，凡上，尚無從採為有利於被告之認定。
（五）、被告於87年9月25日係單獨一人來購物，並無旁人在場
        等情，業據被害人曾淑惠於偵查中，黃玉如、戊○○於
        原審調查時指證屬實，被告辯稱與他人同去，即有疑義
        ；又被告於警詢中供稱「丁○○」是伊於81年在統帥舞
        廳認識，她83年間在統帥舞廳認識「丁○○」，她住於
        臺北市○○○路○段邵氏電影附近等語，有關認識董女
        之時間及董女住於何處，前後供述不一，互有矛盾；況
        被告前於警詢中指認丁○○口卡相片，確認該人即係與
        之持支票共同前往購買衣物之人（第20191號偵查卷第
        13頁），惟其後則改稱並非丁○○本人，而是一位自稱
        為「丁○○」之人（原審訴緝字卷第6頁）；又於偵查
        中供稱其與自稱「丁○○」之人合夥做生意，在臺南市
        ○○路128號經營「恩寵精品店」，惟臺南市政府建設
        局營利事業登記資料內並無該行號辦理設立登記，有臺
        南市政府89年3月22日89南市建商字第019510號函在卷
        可查（本院上訴卷第20頁）；嗣於本院上訴審調查改稱
        店名為「麥琳」（本院上訴卷第30頁反面）；其後於審
        理時則又辯稱當時還在準備中，尚未辦理營利事業登記
        （本院上訴卷第66頁），供詞前後反覆，互有矛盾，難
        以憑信。
（六）、又被告購物時非常乾脆，不囉唆，挑貨很快，沒有仔細
        比對貨品，亦不殺價、付錢爽快等情，亦經戊○○、黃
        玉如到庭指證明確，倘被告真與人合夥做生意，為生意
        著想，焉能不仔細挑選式樣，為節省成本，又豈不殺價
        ？益證被告所辯與「丁○○」合夥做生意乙節云云，殊
        無可採，以其購物時採速戰速決，生恐耽擱太久被店家
        識破之情以觀，則其對於系爭支票為屬不能兌現之支票
        ，應早有認識，其以之為詐購服飾之支付工具至明。
（七）、附表編號一之支票經函查結果，係案外人陳秋妙透過臺
        北市第五信用合作社000000000000號活期儲蓄存款帳戶
        所提出，經臺北市第五信用合作社委託合作金庫銀行臺
        南分行代為提示，有合作金庫銀行臺南分行92年1月13
        日合金南換字第0920000215號函、臺北市第五信用合作
        社92年1月30日北市五信松字第010號函在卷可查（本院
        前審卷2第36 、37、100、101頁），而陳秋妙到庭證稱
        其與夫朱義雄在五分埔賣衣服，當天是朱義雄與被告接
        洽，依證人朱義雄所證稱：「（當時情形如何？）當天
        我在店內，有一個時髦的小姐進來，他進去都沒有說什
        麼，看了衣服，就要我們包一包、算一算，我們覺得這
        個客人滿好的，所以雖然是第1次，我們還是讓他開支
        票。我太太從樓上下來，我告訴他這件事，但是過了1
        個多小時，就有人說這位小姐以前也有這麼1個人用芭
        樂票買衣服退票，被人撞見，被人抓到警察局，派出所
        要我們去認，所以我太太去認」、「（支票是他自己簽
        的？提示並告以要旨）是的，她當場在店內簽的，我當
        場看見，我收的支票，我很清楚」、「（他在你面前簽
        發？是否現場用印？）她當場簽發，印章我沒有印象，
        支票是我太太拿去派出所了」、「（當時他買的衣服，
        是否她自己穿的？）應該是要買去賣的，我的印象很深
        ，因為她買了衣服，後來又拿了1個包包，我印象很深
        ，我也只好自認倒楣」；另證人陳秋妙亦證稱：「（報
        案過程？）我是最後才知道，我問我先生，可能我們的
        支票也是假的，我去派出所已經有許多支票排在那裡，
        我看到被告，他不承認，我又要我先生、小姐去指認，
        被告才無法抵賴，而且他把我們的貨都已經拿去」等語
        （本院前審卷2第135至138頁），亦與當時店員曾淑惠
        於警詢、偵查中之指證情節相符。
（八）、至被告聲請向臺北市政府警察局信義分局五分埔派出所
        調閱店家錄影帶，惟該派出所於90年間因納莉風災造成
        水患，導致所內存檔資料盡毀，無從提供相關錄影帶，
        有臺北市政府警察局信義分局91年9月11日北市警信分
        刑字第913632229400號函在卷可查（本院前審卷1第95
        頁）。另被告經測謊結果以：被告稱其買服飾時有當場
        簽發系案支票，經測試無情緒波動反應，研判未說謊，
        固有法務部調查局92年1月22日調科參字第09100848230
        號測謊報告書在卷可查（本院卷(二)第70頁），惟被告本
        即坦承自己填寫支票上之發票日與金額，此部分之測謊
        結果並無意義，附此敘明。
（九）、於本院審理時，被告雖聲請傳喚證人丁○○及「乙○○
        」，惟查證人丁○○於本院前審業已陳明：「乙○○」
        伊以前出庭時有告訴檢察官，他們去查告訴伊係假名字
        、假電話號碼等語（本院前審卷2第132頁），且經囑其
        查明，據其陳稱至銀行等處均找不到「乙○○」及其女
        朋友資料（本院前審卷2第164頁），是亦無從再予查察
        。而本件係被告簽發支票當場被查獲，其復無法陳明「
        丁○○」者為何人，是其顯然未獲得真正「丁○○」者
        之授權，本件事證既明，前開錄影帶、「乙○○」及其
        女朋友等資料，縱已經無從調查，仍無礙被告犯行之認
        定，被告聲請傳喚證人丁○○及「乙○○」已無必要，
        併此敘明。
（十）、綜上所述，被告丙○○所辯，並無可採，本件事證明確
        ，其犯行堪可認定。
二、核被告丙○○所為，係犯刑法第201條第1項之偽造有價證券
    罪，其行使偽造有價證券之低度行為，應為偽造有價證券之
    高度行為所吸收，不另論罪。其與不詳女子自稱「丁○○」
    之成年女子間，有犯意聯絡與行為分擔，均為共同正犯。又
    其先後多次犯行，時間緊接，所犯係構成要件相同之罪，顯
    係基於概括之犯意為之，為連續犯，應加重其刑。又被告偽
    造有價證券復持以行使，目的即使商家誤為有效支票而交付
    服飾，其詐欺行為仍屬行使偽券之行為，不另成立詐欺罪（
    最高法院25上字第1814號判例意旨參照），公訴人另論被告
    涉犯刑法第339條第1項之詐欺取財罪嫌，即有未洽。被告丙○○於84年間因違反麻醉藥品管理條例案件，經臺灣臺北地
    方法院判處有期徒刑6月，緩刑3年，緩刑期中又因違反同條
    例案件，經同法院判處有期徒刑8月確定，前開緩刑之宣告
    亦經法院裁定撤銷，兩案經同法院裁定應執行有期徒刑1年
    2月，於85年12月31日假釋出監，再86年3月1日縮短刑期執
    行完畢（此部分構成累犯），復犯同條例之罪，再經本院判
    處有期徒刑6月，於後開行為後之89年3月30日執行完畢（此
    部分不構成累犯），有本院被告全國前案紀錄表再卷可查，
    其於5年以內再犯本件有期徒刑以上之罪，為累犯，應依刑
    法第47條規定遞加重其刑。
三、原審據以論罪刑，固無不當，惟查依卷附之支票影本所載，
    原判決附表編號四所示所謂被告偽造之支票，其中票號ＡＨ
    0000000之面額為14,680元，票號ＡＨ0000000之面額為45,
    890元（偵查卷第17、18頁）。原判決此部分事實記載與卷
    存資料不盡相符，尚有未合。被告上訴否認犯罪，雖無可採
    ，惟原判決既有可議，自應由本院予以撤銷改判。爰審酌被
    告犯罪之素行、動機、目的、手段、智識程度、犯罪所生之
    損害及犯罪後態度等一切情狀，量處有期徒刑3年2月，並就
    附表偽造之支票5紙，依刑法第205條之規定諭知沒收之。
四、不另為無罪諭知部分：
（一）、公訴意旨另以：被告另於87年7月初，持偽造之丁○○
        臺灣中小企業銀行臺南分行票號AP0000000，金額
        23,450元之支票1紙，向臺北市○○路433巷11弄號李文
        城（原判決誤載為黃秀惠）所營力覺國際服飾店詐騙
        服飾，因認被告另犯偽造有價證券罪嫌云云。
（二）、按犯罪事實應依證據認定之，無證據不得推定其犯罪事
        實；又不能證明被告犯罪者，應諭知無罪之判決；刑事
        訴訟法第154條、第301條第1項分別定有明文。又犯罪
        事實之認定，應憑真實之證據，倘證據是否真實尚欠明
        確，自難以擬制推測之方法，為其判斷之基礎；而認定
        犯罪事實之證據係指足以認定被告確有犯罪行為之積極
        證據而言，該項證據自須適合於被告犯罪事實之認定，
        始得採為斷罪資料，最高法院著有53年度臺上字第656
        號、29年度上字第3105號判例可參。且刑事訴訟上證明
        之資料，無論其為直接或間接證據，均須達於通常一般
        之人均不致有所懷疑，而得確信其為真實之程度，始得
        據為有罪之認定，若其關於被告是否犯罪之證明未能達
        此程度，而有合理懷疑之存在，致使無從形成有罪之確
        信，根據「罪證有疑，利於被告」之證據法則，即不得
        遽為不利被告之認定，亦有最高法院76年度臺上字第
        4986號判例可稽。其以情況證據（即間接證據）斷罪時
        ，尤須基於該證據在直接關係上所可證明之他項情況事
        實，本乎推理作用足以確證被告有罪，方為合法，不得
        徒憑主觀上之推想，將一般經驗上有利被告之其他合理
        情況逕予排除，此觀諸最高法院32年度上字第67號判例
        自明。
（三）、訊據被告否認上開犯行，辯稱：87年7月初未曾去過力
        覺國際服飾店，亦未簽發該支票等語。經查：
    １、持用該支票之人係是一人前來，當場簽發支票並蓋章等
        語，業經力覺國際服飾店之店長李文城於原審調查時證
        述明確，並結證稱：「是偵卷36頁之丙○○的人買服飾
        ，是一個人來，他拿一張票出來，當場寫金額，日期、
        印章也是當場蓋的」（原審訴字卷第28頁）、「（是否
        曾經認識丙○○？）不認識」、「（是否見過他？）我
        在他補貨之前，我都沒有見過他」、「（他如何開票？
        ）他拿完貨，小姐請他拿出現金，他說他只有帶票過來
        ‧我們小姐，就讓她開票」、「他拿出支票，她當場開
        票，簽字、蓋章」、「（辯護人提示卷內所附之黃秀惠
        提出之支票，是否這張支票？）是的，金額是23,450元
        ，票號是ＡＰ0000000，發票日是87年7月8日」、「（
        當天接洽丙○○是否是你？）我在場，但是是由黃秀惠
        與他接觸」（以上為被告辯護人詰問）、「（當天是否
        只有他一人？）是的，他在店內拿出支票，填寫金額、
        蓋章‧他說他有朋友在外面，但是開票是他一人在店內
        開的」等語（本院前審卷1第87頁以下）。然李文城自
        承當時係由店員黃秀惠與詐騙者接觸，伊僅係在場而已
        ，何以能於歷時8月後，僅憑結證稱：「我不記得模樣
        ，當時店長李文城，或許他認得」（原審訴字卷第28頁
        ）、「（是否當庭的被告簽名的？）時間已經太久了，
        我的記憶已經不太清楚」、「（對於證人指認的口卡片
        及指認的支票有何意見？提示並告以要旨）我有意見。
        上面的字，都不是我寫的」等語（本院前審卷1第113
        、114頁），足見證人黃秀惠並未明確指認被告即為持
        用上開支票行騙之人，公訴意旨以此部分犯行業經被害
        人指訴明確，尚嫌率斷。
     2、又被告究竟有無偽造上開支票，本可經由鑑定還原真相
        ，惟查：有關當事人否認支票上字跡為其書寫之資料蒐
        集，因待鑑字跡有模仿、做作之虞，且可資比對字跡較
        少（僅有簽名、金額、阿拉伯數字等無相關性之字跡）
        ，因此該支票應送鑑原本為宜，另比對字跡部分，則以
        當事人與待鑑支票上簽名、金額、阿拉伯數字等相近時
        期書寫之同類筆跡，及其平日所簽之無爭議性支票多張
        ，提供比對；至於資料蒐集則應視其有無穩定性及特徵
        性足供鑑定之判斷而定，故不論是平日字跡或庭寫字跡
        ，均以多量為佳，有內政部警政署91年11月1日刑鑑字
        第0910296563號函在卷可查（本院前審卷1第143頁以下
        ）。又依法務部調查局91年11月12日調科貳字第09100
        753590號函所載，本案僅憑現有資料無法進行鑑定，如
        需鑑定，需要(1)支票原本、(2)當事人於86、87年間平日
        所書與待鑑字跡相關筆畫之橫式筆跡資料原本多件、(3)
        當事人庭寫橫書「貳萬參仟肆佰伍拾元」、「２３，４
        ５０」及「８７７８」等字樣各二十遍之筆跡資料（本
        院前審卷1第160頁），經本院前審依據最高法院發回要
        旨函請鑑定，以前開事由無法鑑定退回後，再囑被告依
        據鑑定機關函所載提供資料，被告則以其於85至88年間
        ，因違反麻醉藥品管理條例案件，若非在監服刑，就是
        通緝逃亡，該段期間並無開戶、填寫提款單或開立支票
        等行為，且出獄後，家中所有手寫資料均遭家人丟棄，
        無從提供（本院前審卷1第178、179、187頁），因待鑑
        資料不完足，故法務部調查局以：本/案待鑑之臺灣中
        小企業銀行臺南分行支票係影本，其上字跡模糊欠清晰
        ，難以確認其筆力、筆速、筆序等筆劃特性，並不宜做
        為鑑定之檢品。且2次送供參對之相關當事人字樣大都
        為當庭書寫，一般庭寫字跡恐有失真做作之虞，亦不宜
        做為比對之唯一依據，故本案僅憑現有資料無法進行鑑
        定，有該局92年1月22日調科貳字第09260012520號函在
        卷可查（本院前審卷2第53頁），是以無從經由專業鑑
        定判認上開支票是否為被告所簽發，則既依據最高法院
        發回要旨送請鑑定，所得前開函覆結果為無法鑑定，本
        諸「罪證有疑，利歸被告」之法則，自無從推認被告有
        為上開犯行。
     3、此外，復查無其他積極證據足認被告涉犯上開犯行，本
        院就此部分無從形成有罪確信，本應為無罪之諭知，然
        公訴人認此部分與上開論罪科刑部分有連續犯之裁判上
        一罪關係，爰不另為無罪之諭知，併此敘明。
五、至臺灣臺北地方法檢察署87年度偵字第24140號偵查卷，雖
    有被害人柯淑美、蕭惠合、周美玲、黃雯玲指訴同遭人持用
    丁○○名義簽發之拒絕往來支票詐購衣物等情，惟彼等於警
    詢、偵查中均指稱持票購物者並非被告本人，被告亦否認此
    部分犯行，且未據檢察官就此部分提起公訴，本院依法無須
    審究，亦予敘明。
據上論斷，應依刑事訴訟法第369條第1項前段、第364條、第299
條第1項前段，刑法第28條、第56條、201第1項、第47條、第205
條，罰金罰鍰提高標準條例第1條前段，判決如主文。
本案經檢察官邱美育到庭執行職務。
中    華    民    國    95    年    5     月    30    日
                  刑事第八庭審判長法  官  鄭文肅
                                  法  官  陳國文
                                  法  官  江國華
以上正本證明與原本無異。
如不服本判決，應於收受送達後10日內向本院提出上訴書狀，其
未敘述上訴之理由者並得於提起上訴後10日內向本院補提理由書
（均須按他造當事人之人數附繕本）。
                                  書記官  陳玉嬋
中    華    民    國    95    年    6     月    1     日
附錄本判決論罪科刑法條：
刑法第201條
意圖供行使之用，而偽造、變造公債票、公司股票或其他有價證
券者，處3年以上10年以下有期徒刑，得併科3千元以下罰金。
行使偽造、變造之公債票、公司股票或其他有價證券，或意圖供
行使之用，而收集或交付於人者，處1年以上7年以下有期徒刑
，得併科3千元以下罰金。
附表（起訴書將松山路誤為松江路，另行為正確時間，與編號第
      一之被害人稍有未合，應予更正如附表所載）
┌─┬────┬────┬─────┬─────┬────┬────┐
│編│犯罪時間│犯罪地點│ 被害人   │票    號  │發票日  │金    額│
│號│87年    │ 臺北市 │          │          │        │ 新臺幣 │
│  │        │        │          │          │        │        │
├─┼────┼────┼─────┼─────┼────┼────┤
│  │9月25日 │松山路11│陳秋妙    │AH0000000 │87/09/30│29340元 │
│一│晚上9時 │9巷4號  │釆楓服飾  │          │        │        │
│  │50分許  │        │          │          │        │        │
│  │        │        │          │          │        │        │
├─┼────┼────┼─────┼─────┼────┼────┤
│  │9月25日 │松山路11│戊○○    │AH0000000 │同    右│27140元 │
│二│晚上10時│9巷3號  │立益服飾行│          │        │        │
│  │許      │        │          │          │        │        │
├─┼────┼────┼─────┼─────┼────┼────┤
│  │9月25日 │松山路11│黃玉如    │AH0000000 │同    右│46270元 │
│三│晚上10時│9巷5號  │正大服裝行│          │        │        │
│  │10分許  │        │          │          │        │        │
│  │        │        │          │          │        │        │
├─┼────┼────┼─────┼─────┼────┼────┤
│  │9月26日 │永吉路44│甲○○    │AH0000000 │同    右│14680元 │
│四│下午4時 │3巷13   │李揚服飾  │AH0000000 │        │45890元 │
│  │許      │弄24號  │          │          │        │        │
│  │        │        │          │          │        │        │
└─┴────┴────┴─────┴─────┴────┴────┘


司法院資訊處製作；財團法人民間司法改革基金會備份。
